# 陈版，请教“反向收购”会计处理的适用范围

提问人：sunwarchan 时间：2020-02-25 08:05:21
一般在讨论反向收购时，至少一方是上市公司，所以有个疑问，如果收购活动的双方均为非上市公司，是否要按照反向收购的会计处理原则来进行？这里有具体涉及三种情况：
1 、纯粹两家非上市公司的收购行为；
2 、两家非上市公司之间发生并购，但属于IPO申报期间；
3 、两家非上市公司之间发生并购，但属于IPO申报期之前。
请教陈版，上述三种情况各应该按什么来处理，谢谢

回答人：chenyiwei
反向购买是一种会计处理方法，即针对法律上被收购方的原控制人在交易完成后取得了对法律上收购方的控制权的情况。该种会计处理方法并不是仅仅适用于其中一方为上市公司的情形。对你说的三种情况，具备上述特征的，也可在法律上购买方的合并报表层面运用反向购买方法。